臺灣板橋地方法院交通事件裁定　　　　　　　　　九十一年度交聲字第一九一九號
　　原處分機關　交通部公路總局臺中區監理所
　　異　議　人　甲○○　男三十.
右列受處分人因違反道路交通管理處罰條例案件，對於交通部公路總局臺中區監理所
九十一年十一月二十二日所為之中監違字第裁六○－ＣＧ0000000號裁決不服
，聲明異議，本院裁定如左：
    主  文
異議駁回。
    理  由
一、聲明異議意旨略以：受處分人即異議人甲○○所有之車號ＪＣ－四四二一號自用
    小客車，於九十年十二月十六日行駛於臺北縣深坑鄉阿柔村公館後七號旁，因違
    規超速遭舉發，惟異議人並未收受舉發違反道路交通管理事件通知單，於發現戶
    籍地信箱黏貼派出所之公告時，業已逾到案期限，遭原處分機關逕予裁處最高額
    罰鍰，爰聲明異議請求撤銷原處分，更處以最低罰鍰，並請吊扣張晴惠小姐之駕
    駛執照云云。
二、按汽車駕駛人，行車速度，超過規定之最高時速，或低於規定之最低時速，或裝
    用測速雷達感應器者，處新臺幣一千二百元以上二千四百元以下罰鍰，道路交通
    管理處罰條例第四十條第一項定有明文；又按汽車駕駛人有違反第四十條第一項
    之規定者，除依原條款處罰鍰外，並予記違規點數一點，同條例第六十三條第一
    項第一款亦有規定。又對於違反道路交通管理處罰條例之行為，逕行舉發者，應
    按已查明之資料填註車牌號碼、車輛種類、車主姓名或名稱及地址，並於通知單
    上方空白處加註逕行舉發之文字後，由舉發機關送達被通知人；處理違反道路交
    通管理事件，有關文書送達之程序，依行政程序法之規定，又送達，不能依前二
    條規定為之者，得將文書寄存送達地之地方自治或警察機關，並作送達通知書兩
    份，一份黏貼於應受送達人住居所、事務所、營業所或其就業處所門首，另一份
    交由鄰居轉交或置於該送達處所信箱或其他適當位置，以為送達，違反道路交通
    管理事件統一裁罰標準及處理細則第十一條第一項第二款、第五條，行政程序法
    第七十四條第一項分別定有明文。
三、經查，本件受處分人即異議人甲○○所有之車號ＪＣ－四四二一號自用小客車，
    於九十年十二月十六日十五時十三分許，行經臺北縣深坑鄉阿柔村公館後七號旁
    限速六十公里之路段，因行車速度達七十五公里，超速十五公里，而為自動測速
    設備測速照相後，經警掣單舉發，有臺北縣政府警察局北縣警交字第ＣＧ000
    0000號舉發違反道路交通管理事件通知單一紙、採證照片二禎附卷可稽。異
    議人雖辯稱：伊未接獲本件違規舉發通知單云云。惟查，本件違規舉發通知單及
    採證照片，經舉發單位以掛號郵寄至異議人之戶籍地址招領逾期後，重行送達時
    改採寄存送達，除有原送達信封外，更有臺北縣政府警察局北警交字第○九一○
    ○三六四八二號函可據，且異議人亦自承有於戶籍地信箱外收到派出所張貼之通
    知書，足認原舉發機關確有依程序為寄存送達。而臺中市○區○○路二段四七號
    五樓之八地址，確實為異議人之戶籍地，有本院依職權調取之法務部戶役政連結
    作業系統資料在卷為憑，是原舉發機關對於異議人之戶籍地為寄存送達，於法並
    無不合。異議人執上開情詞提起本件異議，自無理由。從而，原處分機關據以援
    引上開規定，裁處車輛所有人，異議人罰鍰新臺幣二千四百元，並記違規點數一
    點，並無違誤。本件異議為無理由，應予駁回。
據上論斷，應依道路交通案件處理辦法第十九條，裁定如主文。
中      華      民      國    九十一    年     十二     月    二十七    日
                                    臺灣板橋地方法院交通法庭
                                            法  官  林漢強
右正本證明與原本無異。
如不服本裁定應於送達後五日內向本院提出抗告狀。
                                            書記官  黃大千
中      華      民      國    九十一    年     十二     月    二十七    日
